【裁判字號】    98,上易,572
【裁判日期】    980831
【裁判案由】    傷害
【裁判全文】
臺灣高等法院臺南分院刑事判決
上  訴  人
即  被  告  乙○○
上列上訴人即被告因傷害案件，不服臺灣臺南地方法院98年度易
字第430號中華民國98年6月30日第一審判決（起訴案號：臺灣臺
南地方法院檢察署97年度調偵字第1369號），提起上訴，本院判
決如下：
    主      文
上訴駁回。
    事      實
一、乙○○與甲○○係鄰居關係，緣乙○○於民國 (下同)97年5
    月21日上午8時許，在台南縣白河鎮○○段，持柴刀砍伐甲
    ○○所有之龍眼樹枝2枝，甲○○遂於97年6月4日下午1時30
    分許，在臺南縣白河鎮竹圍子8號之廣德尊王廟前，與乙○
    ○理論，雙方因而發生口角，乙○○竟基於傷害他人身體之
    犯意，出手毆打甲○○左臉頰，使甲○○受有左顴骨及上頜
    骨閉鎖性骨折之傷害。
二、案經甲○○訴由臺南縣警察局白河分局報告台灣台南地方法
    院檢察署檢察官偵查起訴。
    理  由
壹、程序方面：
    按被告以外之人於審判外之陳述，雖不符刑事訴訟法第一百
    五十九條之一至第一百五十九條之四之規定，而經當事人於
    審判程序同意作為證據，法院審酌該言詞陳述或書面陳述作
    成時之情況，認為適當者，亦得為證據。當事人、代理人或
    辯護人於法院調查證據時，知有第一百五十九條第一項不得
    為證據之情形，而未於言詞辯論終結前聲明異議者，視為有
    前項之同意，刑事訴訟法第一百五十九條之五定有明文。查
    本件檢察官、被告於言詞辯論終結前，對於下述本院採為認
    定犯罪事實依據之各項供述及書面證據之證據能力及對於卷
    附各傳聞證據之證據能力，均未聲明異議，復經本院於審理
    時逐一提示予檢察官、被告表示意見，檢察官及被告對於本
    院所為之提示，就證據能力方面並無爭執，且本院審酌該等
    證據之取得過程並無瑕疵，與本案待證事實間復具有相當之
    關聯性，經本院審酌上開證據並無顯不可信之情況，採納該
    等證據自無礙被告於程序上之彈劾詰問權利，而認上開證據
    合於刑事訴訟法第一百五十九條之四及第一百五十九條之五
    等規定，是以之為本案證據並無不當，自得採為本件認定事
    實之基礎，至於被告所表示證人之證述不實在等情，屬於證
    明力，至於證明力如何，則為本院自由裁量、判斷之範圍，
    合先敘明。
貳、實體方面：
一、訊據被告乙○○矢口否認有上開傷害犯行，辯稱：我沒有打
    告訴人，他身上的傷是因為他打完我之後，要騎機車走的時
    後，不慎摔倒，他機車的後照鏡撞到他的臉頰，才導致他的
    左顴骨受傷，至於上頜骨閉鎖性骨折，是後來他自己發生車
    禍受傷的云云。
二、經查：
  (一)被告乙○○有於上開時地傷害甲○○之犯行，已據被告於偵
    查中自白甚詳在卷（見97年核交字第5400號第8頁)，且經原
    審勘驗偵查中之訊問筆錄無訛，有勘驗筆錄附卷可稽，核與
    告訴人甲○○於原審審理中之證述相符，且證人即台南縣警
    察局白河分局竹門派出所丙○○○○於原審審理中亦證述「
    告訴人到派出所報案時，說他的左臉頰有受傷，是人打他的
    ，我有看到告訴人的左臉頰有紅腫，左臉頰靠近鼻翼的地方
    有血滴，97年6月4日事發當時有拍照」等情 (見原審卷第34
    頁至第35頁)，且有奇美醫院柳營分院之診斷證明書1紙及告
    訴人受傷之照片2張附警卷可証。而該診斷證明書除記載事
    實欄所載之傷勢外，尚記載「頭部外傷併臉部擦傷、前額撕
    裂傷2公分、左上肢擦傷、雙手擦傷、雙膝雙下肢擦傷及挫
    傷」等傷勢，而此等傷勢告訴人陳稱係同日發生車禍所造成
    ，足見該車禍尚輕微，始僅造成身體之擦挫傷，又左顴骨及
    上頜骨相接近，且僅係閉鎖性骨折，非開放性骨折，自非車
    禍之強大撞擊力所造成之傷害，衡諸丙○○○○證述當時所
    見紅腫、有血滴之傷情以觀，應係被告出拳用力毆打告訴人
    所致，殆無疑義。
  (二)另證人丁○○於原審審理中之證述：伊僅看到甲○○騎機車
    倒下去再把機車牽起來，之後就不知道了等情（見原審卷第
    32頁)，亦不能為被告有利之認定。
  (三)綜上所述，被告所辯顯係卸責之詞，事證明確，犯行堪以認
    定。
三、核被告乙○○所為，係犯刑法第277條第1項之傷害罪。
四、因而原審適用刑法第277條第1項、第41條第1項前段，刑法
    施行法第1條之1之規定，並審酌被告之品行、犯罪之動機、
    手段、所生危害、與被害人平日關係、犯罪後否認犯行之態
    度等一切情狀，量處拘役貳拾伍日，並諭知如易科罰金，以
    新台幣壹仟元折算壹日之折算標準，以資懲儆等情。本院經
    核其認事用法，均無不當，量刑亦稱妥適。被告上訴意旨，
    猶執前詞，否認犯罪，為無理由，應予駁回。
據上論結，應依刑事訴訟法第368條，判決如主文。
本案經檢察官李傳來到庭執行職務。
中    華    民    國    98    年    8     月    31    日
                  刑事第五庭    審判長法  官  楊明章
                                      法  官  戴勝利
                                      法  官  顏基典
以上正本證明與原本無異。
不得上訴。
                                      書記官  呂嘉文
中    華    民    國    98    年    8     月    31    日
【附錄】本判決論罪科刑法條：
刑法第277條第1項：
傷害人之身體或健康者，處3年以下有期徒刑、拘役或1千元以下
罰金。


司法院資訊處製作；財團法人民間司法改革基金會備份。
